# 请教陈版：关于信托产品的处理

提问人：lu760314 时间：2014-01-21 20:59:52
A公司自信托公司B买入集合信托产品，该集合信托产品又认购了B信托公司单一信托产品，后该单一信托产品以有限合伙人的身份进入一有限合伙企业C，并在协议中约定，该单一信托作为有限合伙人不执行合伙事务，不参与所投资的目标基金（有限合伙企业C）
的投资决策，目标基金的投资决策事宜由委托人与目标基金商定。这种情况下，对于A公司买入的该信托产品如何进行核算？

回答人：chenyiwei
A公司如果持有该集合信托产品比重不大，对其不具有控制、共同控制或者重大影响的，则应作为金融资产，按照《企业会计准则第22 号——金融工具确认和计量》的规定进行确认和计量。一般较为多见的情况是作为可供出售金融资产核算。

提问人：vivalavida 时间：2014-01-22 17:27:34
问陈版主，A对信托产品持有份额较高且信托进入C公司持股比例也较高的情况下，是否可以认为是A对最终C实施控制？是否需要具体考虑信托协议的约定？

回答人：chenyiwei
根据协议约定，考虑有无实质性的参与决策或者决定的权力，并承担相关可变回报的风险和报酬。不能单独依据权益比例作出判断。

提问人：lu760314 时间：2014-03-01 11:29:03
如果目标基金与委托人就投资事项约定为向相关企业提供借款，且借款期限与委托人投资信托产品的期限相同，这种情况下，是否可以考虑将该信托产品的投资界定为贷款和应收款项，而不在可供出售金融资产核算？

回答人：chenyiwei
基于“实质重于形式”的原则，在某些情况下可以。具体参考《计学撮要 2013 》中的“问题4-1-17（银行理财产品的列报）”。